Inventaris van het archief van J.A.W. Burger [levensjaren 1904-1986], 1940-1986 (1992)
Nationaal Archief, Den Haag
- STUKKEN BETREFFENDE ZIJN OPENBARE LEVEN (1942-1986), 1
  - Bijzonder (1942-1986), 1.2
    - Verbindingsman met het Militair Gezag bij het Ministerie van Sociale Zaken (1943), 1.2.01
      - Rapport van J.A.W. Burger aan P.S. Gerbrandy betreffende Engelandvaarders, met bijlagen., 1943; 56; 1 omslag
      - Rapport van de commissie 'Kerk en Arbeiders' betreffende een gelijknamig onderwerp,doorslag., 1943; 57; 1 stuk
    - Minister zonder portefeuille (1943-1944), 1.2.02
      - Stukken betreffende plannen inzake de terugkeer van de Nederlandse regering in Londen naar Nederland en de verdeling van verschillende bestuursfuncties., 1943; 58; 1 omslag
      - Stukken betreffende een gezinsvergoeding aan arbeidscontractanten., 1943; 59; 2 stukken
      - Stukken betreffende de opvang van de Engelandvaarders in Engeland en de mogelijkheden om Zwedenvaarders eveneens naar Engeland over te brengen., 1943-1944; 60; 1 omslag
      - Notulen van vergaderingen van kwartiermakers, met bijlagen., 1943-1946, 1948; 61; 1 omslag
      - Stukken betreffende de Netherlands Military Authority (N.M.A.)., 1944; 62; 2 stukken
      - Stukken betreffende mutaties in het kabinet- Gerbrandy en de benoeming van Burger tot Minister van Binnenlandse Zaken., 1944; 63; 1 omslag
    - Minister van Binnenlandse Zaken (1944-1945), 1.2.03
      - Exemplaren van het tijdschrift 'Knickerbocker Weekly' uit de periode 20 september 1943 - 2 april 1945., 1943-1945; 64; 1 pak
      - Stukken betreffende het herstel van het wettige Nederlandse gezag na de oorlog en het in die periode opnieuw functioneren van met name de vakbeweging., 1944; 65; 1 omslag
      - Rapport van de chef staf van het Militair Gezag over een zekere periode, afgesloten per 8 december 1944, afschrift., 66; 1 stuk
      - Stukken betreffende de gezagsverhoudingen tussen de Nederlandse regering in Londen en het Militair Gezag in het bevrijde deel van Nederland., 1944, 1945; 67; 1 omslag
      - Verslag van een veertiendaags bezoek dat de Minister-President heeft afgelegd in het bevrijde gebied van Nederland, met bijlage., 1944; 68; 2 stukken
        Dit inventarisnummer is alleen als kopie te raadplegen.
      - Memorandum van Burger inzake de beslissing van de Ministerraad aangaande het herstel van de volksvertegenwoordiging, afschrift., 1944; 69; 1 stuk
      - Richtlijnen van de chef Militair Gezag betreffende arrestatie en vrijlating van burgers., 1944; 70; 1 stuk
      - Stukken betreffende een nieuw tijdelijk Persbesluit van 1945., 1944-1945; 71; 1 omslag
      - Teksten van uitzendingen, verzorgd door 'Radio-Oranje Luisterdienst' (januari-augustus 1945), bulletins van 'Anep-Aneta' (februari 1945) en teksten van uitzendingen van Radio 'Herrijzend Nederland' (mei, juni 1945), 72; 1 pak
      - Stukken betreffende Besluiten inzake de Tijdelijke Voorziening Bestuur Provinciën en Gemeenten, met Memorie van Toelichting en bijlagen., 1945; 73; 1 omslag
      - Stukken betreffende het aftreden van Burger als minister van Binnenlandse Zaken en de ontslagname door het kabinet-Gerbrandy., 1945-1946, 1965; 74; 1 omslag
    - Voorzitter van het Tribunaal Bijzondere Rechtspleging, Dordrecht (1946-1949), 1.2.04
      - Stukken betreffende het tekenen van een loyaliteitsverklaring door studenten en de daaruit voortvloeiende activiteiten van de 'Vereeniging van ouders van Studenten-Tekenaars' (Vevos)., 1945-1946; 75; 1 omslag
      - Stukken betreffende een discussie naar aanleiding van een lezing van Burger over de naoorlogse zuivering, gehouden op het Criminologisch Instituut van de Rijksuniversiteit van Utrecht., 1946; 76; 1 omslag
      - Petities van verschillende personen en instelling en, gericht aan de Tweede Kamer der Staten-Generaal inzake de zuiveringen, met bijlagen., 1946; 77; 1 omslag
      - Stukken betreffende de activiteiten van de 'Vereeniging actie rechtsherstel der Nederlandsche Kunstenaars' in verband met het 'Ontwerp van Wet betreffende de zuivering van kunstenaars'., 1946; 78; 1 omslag
      - Ingekomen plakkaat, getiteld 'Alarm', van de Gemeenschap Oud Illegale Werkers Nederland., 1946; 79; 1 stuk
      - Stukken betreffende de bijzondere rechtspleging, afkomstig van het Directoraat-generaal voor Bijzondere Rechtspleging en van het Tribunaal in het Arrondissement Leeuwarden., 1946-1948; 80; 1 omslag
      - Stukken betreffende de werkzaamheden van Burger als president van het Tribunaal Dordrecht, met foto's., 1946-1949; 81; 1 omslag
    - Lid van de Voorlopige Staten-Generaal (1945-1946), 1.2.05
      - Documentatie over de Voorlopige Staten-Generaal. 1945, 1946 3 stukken, 82
      - Rapporten betreffende de werkzaamheden van de Vertrouwensmannen der Regering en het Duitse aanbod tot beëindiging van de vijandelijkheden van april 1945., 1946; 83; 2 delen
      - Kort verslag van een bespreking tussen leden van het parlement betreffende de herdenking van de instelling van de Voorlopige Staten-Generaal (oftewel 'Noodparlement') in 1945., 1970; 84; 1 stuk
    - Lid van de Tweede Kamer (1946-1952), 1.2.06
      - Kranteverslagen van bijeenkomsten waarbij Burger betrokken is., 1946, 1947; 85; 2 stukken
      - Krante-artikel betreffende een vergadering van het 'Comité' tot voorbereiding van de oprichting van een Democratische Volkspartij' onder leiding van P.J.Oud., 1947; 86; 1 stuk
      - Stukken betreffende de communistische machtsovername in Tsjecho-Slowakije., 1948; 87; 1 omslag
      - Menu en programma ter gelegenheid van de inhuldiging van koningin Juliana., 1948; 88; 2 stukken
      - Stukken betreffende de kandidaatstelling van P.v.d.A.-leden voor de Tweede Kamerverkiezingen van 1948 en de uitslagen van die verkiezingen., 89; 1 omslag
      - Stukken betreffende de kandidaatstelling van P.v.d.A.-leden voor het lidmaatschap van de Eerste Kamer., 1948; 90; 1 omslag
      - Stukken betreffende de gemeenteraadsverkiezingen van 1949., 91; 1 omslag
    - Voorzitter van de P.v.d.A-fractie in de Tweede Kamer (1952-1962), 1.2.07
      - algemene beschouwingen, 1.2.07.1
        - Stukken betreffende de behandeling van de loonpolitiek tijdens de Algemene Beschouwingen van 1953., 92; 1 omslag
        - Teksten van redevoeringen, uitgesproken door J.A.W. Burger tijdens de Algemene Beschouwingen., 1954; 93-98; 1 stuk en 4 omslagen
          - 1954, 93; 1 stuk
          - 1955, met klad- en conceptteksten, 94
            In drievoud, daar geen enkele
            versie aan een andere gelijk is.
          - 1957, 95
          - 1958, met bijlagen., 96
          - 1959, 97
          - 1961, met concept en met bijlagen, 98
        - Brochure met korte samenvatting van de Rijksbegroting 1956, 99; 1 stuk
        - Stukken betreffende de Algemene Beschouwingen van 1959/1960 en 1960/1961, 100; 1 omslag
      - kabinetscrises en kabinetsformaties, 1.2.07.2
        - Regeringsverklaring van het tweede kabinet-Drees, met bijlage., 1951; 101; 1 omslag
        - Krante-artikelen betreffende het ontslag van minister Stikker van Buitenlandse Zaken en het daaropvolgende aftreden van het Kabinet Drees-Van Schaik., 1951; 102; 1 omslag
        - Stukken betreffende de verkiezingen en de kabinetsformatie van 1952 en de daarbij door de Partij van de Arbeid te spelen rol., 103; 1 omslag
        - Adviezen aan de koningin en richtlijnen ten behoeve van de formatie van een nieuw kabinet in 1952., 104; 1 omslag
        - Circulaires betreffende de houding van de Partijvan de Arbeid ten opzichte van de kabinetscrisis van 1955., 105; 2 stukken
        - Krante-artikelen betreffende de kabinetscrisis van 1955 naar aanleiding van de verwerping door de Tweede Kamer van de Huurwet van minister Witte en betreffende de benoeming van een formateur., 106; 1 omslag
        - Stukken betreffende de benoeming van Burger tot formateur met als opdracht om te komen tot een reconstructie van het afgetreden derde kabinet- Drees., 1955; 107-108; 2 omslagen
          - Aantekeningen van Burger, 107
          - Tussentijdse rapportages en voortgangsbulletins, 108
        - Teksten van een door Burger gegeven persconferentie en van de Regeringverklaring na intrekking van het ontslag door de leden van het af getreden kabinet-Drees, afschriften., 1955; 109; 2 stukken
        - Aantekeningen, gemaakt door J.A.W. Burger ten behoeve van de kabinetsformatie, met chronologisch overzicht der informatiewerkzaamheden, 1956; 110; 1 omslag
        - Krante-artikelen over de kabinetsformatie., 1956; 111; 1 omslag
        - Ingekomen scriptie van R.P. van den Helm over de kabinetsformatie van 1956, met bijlage., 1956, 1965.; 112; 2 stukken
        - 'Punten van Regeringsbeleid', memorie inzake de kabinetsformatie, met reacties hierop van fractieleiders en bewindslieden., 1956; 113; 1 omslag
        - Stukken betreffende de werkzaamheden van P. Lieftinck in de maanden mei-augustus ten behoeve van de vorming van een nieuw kabinet., 1956; 114; 1 omslag
        - Adviezen betreffende de kabinetsformatie, uitgebracht door J.A.W. Burger aan de koningin in juni en augustus 1956., 115; 1 omslag
        - Stukken betreffende de werkzaamheden van K.V.P.- fractievoorzitter C.P.M. Romme ten behoeve van de vorming van een nieuw kabinet., 1956; 116; 1 omslag
        - Stukken betreffende de werkzaamheden van W.F. de Gaay Fortman ten behoeve van de vorming van een nieuw kabinet., 1956; 117; 1 omslag
        - Regeringsverklaring van het vierde kabinet-Drees., 1956; 118; 1 stuk
        - Aantekeningen en memoranda, afkomstig van Burger en andere leden van de Tweede Kamerfractie van de P.v.d.A. betreffende de kabinetsformatie en andere politieke onderwerpen., 1958, 1959; 119; 1 pak
        - Stukken betreffende bijeenkomsten van fractieleiders en (in)formateurs ten behoeve van de vorming van een nieuw kabinet, doorslagen en afschriften., 1959; 120; 1 omslag
        - Stukken betreffende betreffende de opvolging van de afgetreden Minister van Defensie, S. van den Bergh., 1959; 121; 3 stukken
        - Stukken betreffende de kabinetscrisis van 1958 en tekst van de regeringsverklaring van het interim- kabinet-Beel, met bijlagen., 1959; 122; 1 omslag
        - Advies van Burger aan de koningin in verband met de formatie van een nieuw kabinet, doorslag., 1959; 123; 1 stuk
        - Kranteknipsels en brochures betreffende de formatiewerkzaamheden van J.E. de Quay en anderen en betreffende de regeringsverklaring van het kabinet-De Quay., 1959-1960; 124; 1 pak
        - Regeringsverklaring van het kabinet-De Quay., 1959; 125; 1 stuk
        - Aantekeningen en teksten van toespraken naar aanleiding van het aftreden van het kabinet-De Quay., 1960; 126; 1 omslag
        - Krante-artikelen betreffende de val van het kabinet-De Quay en het opnieuw aantreden van dit kabinet., 1960-1961; 127; 1 omslag
      - verkiezings-, partij- en fractieaangelegenheden, 1.2.07.3
        - Aantekeningen en ingekomen brieven betreffende de verkiezingen van 1952., 128; 1 omslag
        - Stukken betreffende activiteiten van de P.v.d.A. tijdens verkiezingscampagnes, met uitslagen van verkiezingen en de door de P.v.d.A. hierbij behaalde resultaten., 1952-1958; 129; 1 omslag
        - Krante-artikelen betreffende de gemeenteraadsverkiezingen van 1953., 130; 1 omslag
        - Stukken betreffende besprekingen tussen de Katholieke Werkgemeenschap in de Partij van de Arbeid, de Katholieke Volkspartij en de Katholieke Nationale Partij., 1953; 131; 1 omslag
        - Krante-artikelen betreffende de verkiezingen voor de Provinciale Staten van 1954., 132; 1 omslag
        - Stukken betreffende het door de Nederlandse bisschoppen uitgevaardigde Mandement inzake het lidmaatschap van rooms-katholieken van socialistische en andere niet-katholieke verenigingen., 1954-1955; 133-135; 3 omslagen
          - Brochures, 133
          - Commentaren vanuit socialistische kring, 134
          - Perscommentaren en krante-artikelen, 135
        - Krante-artikelen betreffende de verkiezingen voor de Tweede Kamer van 1956., 136; 1 omslag
        - Notulen van een vergadering van de Tweede Kamerfractie van de P.v.d.A in verband met de verkiezingen van 1956, met bijlagen., 137; 1 omslag
        - Brochures met uitslagen en overzichten van de verkiezingen voor de Tweede Kamer der Staten-Generaal en voor de Provinciale Staten over de periode 1946-1958., 1956-1959; 138; 3 stukken
        - Stukken betreffende de Protestants Christelijke Werkgemeenschap in de P.v.d.A., 1956-1964; 139; 1 omslag
        - Krante-artikelen betreffende de verkiezingen voor de Gemeenteraden en voor de Provinciale Staten in 1958., 140; 1 omslag
        - Stukken betreffende de politieke problemen naar aanleiding van het aftreden van het vierde kabinet-Drees en de mogelijkheden om opnieuw te komen tot samenwerking tussen Partij van de Arbeid en de Katholieke Volkspartij., 1958; 141; 1 pak
        - Stukken betreffende de opstelling van de P.v.d.A in verband met verkiezingen., 1958-1959; 142; 1 omslag
        - Stukken betreffende de ontbinding van de Tweede Kamer der Staten-Generaal ten behoeve van het houden van verkiezingen in december 1958., 143; 1 omslag
        - Krante-artikelen betreffende het aftreden van Burger als leider van de P.v.d.A-fractie., 1961-1962; 144; 1 pak
        - Ingekomen stukken betreffende het aftreden van Burger als leider van de P.v.d.A-fractie, 1962; 145; 1 omslag
      - kwestie-Nieuw-Guinea, 1.2.07.4
        - Documentatie betreffende de Nieuw-Guinea-kwestie., 1958-1962; 146; 1 omslag
        - Teksten van redevoeringen, gehouden in de Tweede Kamer tijdens de debatten betreffende de Nieuw- Guinea-kwestie, met bijlagen., 1958-1962; 147; 1 pak
        - Teksten van toespraken, gehouden door Burger inzake het door de regering gevoerde beleid ten aanzien van Nieuw-Guinea, met aantekeningen., 1959-1960; 148; 1 omslag
        - Ingekomen oproepen van verschillende groeperingen inzake de in te nemen houding van Nederland in de Nieuw-Guinea-kwestie., 1961; 149; 1 omslag
        - Tekening en aantekeningen, gemaakt door Burger tijdens het Nieuw-Guinea-debat., 1961(?); 150; 1 omslag
        - Stukken betreffende verschillende wettelijke regelingen over de inzetbaarheid van Nederlandse militairen, waar ook ter wereld., 1961, 1962; 151; 1 omslag
        - Teksten van redevoeringen, gehouden in vergaderingen van de Verenigde Naties, betreffende de Nieuw-Guinea-kwestie, met bijlagen., 1961-1962; 152; 1 pak
        - Stukken betreffende de houding van de P.v.d.A. in de Nieuw-Guinea-kwestie., 1961, 1962; 153; 1 omslag
      - diversen, 1.2.07.5
        - Rapport betreffende de politieke, maatschappelijke en economische situatie in de Deutsche Democratische Republik, in fotokopie., 1952; 154; 1 omslag
        - Aantekeningen van Burger inzake de vrijheidsverruiming in de loonvorming., 1953; 155; 1 stuk
        - Krante-artikelen over politieke zaken in 1953/1954, 156; 1 omslag
        - Stukken betreffende de verplichting van de ministers om vragen vanuit de Kamers te beantwoorden en de interpellatie hierover van Burger., 1959; 157; 1 omslag
        - Ontwerp-resolutie van de Partij van de Arbeid over de houding van president De Gaulle van Frankrijk inzake de toetreding van Engeland tot de E.E.G.., z.d.; 158; 1 stuk
    - Lid van de Eerste Kamer (1963-1970), 1.2.08
      - Stukken betreffende de kabinetsformatie in 1963., 159; 1 omslag
      - Stukken betreffende de defensiebegrotingen van 1964 en 1968, behandeld in de Eerste Kamer., 1964, 1968; 160; 1 omslag
      - Stukken betreffende de werkzaamheden van de commissie 'Parlementaire Democratie' (Commissie Burger) en het door de commissie uitgebrachte rapport, getiteld 'Het Nederlandse Kiesstelsel'., 1964-1966; 161; 1 omslag
      - Brochures met documentatie, behorende bij de defensiebegrotingen, behandeld door de Eerste Kamer., 1964-1969; 162; 3 stukken
      - Stukken betreffende vergaderingen van het Dagelijks Bestuur van de P.v.d.A., 1965-1966; 163; 1 omslag
      - Krante-artikelen met commentaren van J.A.W. Burger over de politieke situatie., 1965-1968; 164; 1 omslag
      - Documentatie betreffende een bezoek van Nederlandse parlementariërs aan militaire instellingen in de Verenigde Staten., 1966; 165; 1 pak
      - Stukken betreffende de kandidering van P.v.d.A- leden voor de Tweede Kamer., 1966-1967; 166; 1 omslag
      - Programma van een bezoek van een Nederlandse militaire missie aan Bangkok (Thailand)., 1968; 167; 1 stuk
      - Stukken betreffende een bezoek van een Nederlandse parlementaire delegatie aan Indonesië., 1968; 168; 1 omslag
      - Stukken betreffende de behandeling van een wetsontwerp tot goedkeuring van het Besluit van 25 juli 1967 van de Vertegenwoordigers van de Regeringen der Lid-Staten van de E.E.G inzake bijzondere maatregelen voor oliehoudende produkten van oorsprong uit de geassocieerde Afrikaanse Staten en andere landen., 1968-1969; 169; 1 omslag
      - Motie van J.A.W. Burger en anderen inzake de inval in Tsjecho-Slowakije van Russische troepen., 1969; 170; 1 stuk
    - Lid van de Interparlementaire Beneluxraad en het Europees parlement (1966-1970), 1.2.09
      - Stukken betreffende het funtioneren van het Europees parlement en haar verschillende afdelingen., (1958), 1965-1969; 171; 1 omslag
      - Stukken betreffende de houding van de Britse Labour Party ten opzichte van toetreding van Groot- Brittannie" tot de E.E.G., 1962, 1963; 172; 1 omslag
      - Rapport, getiteld 'General report on the security of the Alliance' (NATO) van de hand van Klaas G. de Vries, met bijlagen., 1962, 1978; 173; 3 stukken
      - Stukken betreffende de werkzaamheden van het 'Comite' d'action pour les Etats-Unis d'Europe'., 1964-1967; 174; 1 omslag
      - Stukken betreffende de werkzaamheden van de Raadgevende Interparlementaire Beneluxraad, waarvan verslag wordt gedaan in eendoor J.A.W. Burger uitgebracht rapport., 1966-1967; 175; 1 omslag
      - Aantekeningen en memoranda ten behoeve van redevoeringen door verschillende woordvoerders in het Europees Parlement., 1967; 176; 1 omslag
      - 'Zittingsdocumenten', verslagen van bijeenkomsten van de Juridische Commissie van het Europees Parlement., 1967-1969; 177; 1 omslag
      - Publikatiebladen van de Europese Gemeenschappen. 1968-1969 5 delen, 178-179
        - Handelingen van het Europees Parlement, 178
        - Mededelingen en bekendmakingen, 179
      - Stukken betreffende de Raad van de Europese Gemeenschappen., 1968, 1969; 180; 1 omslag
      - Stukken betreffende de werkzaamheden van de Juridische Commissie van het Europees Parlement., 1968, 1969; 181; 1 omslag
      - Documentatie betreffende Europese aangelegenheden., 1969-1970 en z.d.; 182; 1 omslag
      - Aantekeningen ter voorbereiding op een artikel over 'Parlementair Europa', met bijlagen., 1969; 183; 1 omslag
      - Memoranda betreffende de werkzaamheden van de 'Kommission der europäischen Gemeinschaften'., 1969; 184; 2 stukken
      - Teksten van redevoeringen ter gelegenheid van de 46e Defensie Oriënteringsconferentie in Noordwijk aan Zee, uigesproken door W. Wierda, Otto von Habsburg, J.Steinhoff en Lord Chalfont., 1977; 185; 1 omslag
    - Formateur van het Kabinet-Den Uyl (1973), 1.2.10
      - Stukken betreffende een aantal kandidaat-ministers voor een nieuw te formeren kabinet, afkomstig uit P.v.d.A, D'66 en PPR., 1971, 1972; 186; 1 omslag
      - Stukken betreffende de informatiewerkzaamheden van M. Ruppert voor de samenstelling van een nieuw kabinet na de val van het kabinet-Biesheuvel., 1972-1973; 187; 1 omslag
      - Brieven, afkomstig van particulieren, ingekomen bij informateur Ruppert en door deze doorgestuurd naar Burger., 1972-1973; 188-189; 2 omslagen
        - december 1972, 188
        - januari 1973, 189
      - Brieven, ingekomen bij informateur Ruppert en door deze doorgestuurd naar Burger, afkomstig van verschillende politieke en maatschappelijke organisaties, met bijgevoegde lijst waarin naam van de afzenders alsmede korte inhoud van de brieven wordt vermeld, 1972-1973; 190-193; 4 omslagen
        - 6 december 1972-14 december 1973 (nummers 1 t/m 17), 190
          Hierbij gevoegd de lijst met inhoudsbeschrijvingen
        - 15 december 1972-29 december 1972 (nummers 18 t/m 40), 191
        - 2 januari 1973-22 januari 1973 (nummers 41 t/m 72), 192
        - 24 januari 1973-26 januari 1973 (nummers 73 t/m 77), 193
      - Stukken betreffende de benoeming van J.A.W. Burger tot formateur van een nieuw kabinet., 1973; 194; 1 omslag
      - Stukken betreffende de werkzaamheden van Burger als formateur, met verslagen van persconferenties, correspondentie met politieke leiders, tussentijdse perscommunique''s, teksten van radioverslagen, mededelingen van de formateur en eindverslag., 1973; 195-199; 5 omslagen
        - 1 februari-15 februari, 195
        - 16 februari-22 februari, 196
        - 23 februari-5 maart, 197
        - 6 maart-16 maart, 198
        - 17 maart-5 april, 199
      - 'Dagnotities', aantekeningen, gemaakt door J.A.W Burger ten tijde van zijn formatiewerkzaamheden, met bijlagen., 1973; 200; 1 omslag
      - Memoranda van de adviseurs H.D. Tjeenk Willink en J.P. Kieboom ten behoeve van de formatiewerkzaamheden van J.A.W. Burger, met bijlagen., 1973; 201; 1 omslag
      - Teksten van perscommuniques en radiopraatjes, gegeven en gehouden door vertegenwoordigers van P.v.d.A, KVP, ARP en CHU., 1973; 202; 1 omslag
      - Aantekeningen van de hand van Burger ten behoeve van zijn formatiewerkzaamheden., 1973; 203; 1 omslag
      - Stukken betreffende de ontheffing van Burger van zijn opdracht als kabinetsformateur op 6 april., 1973; 204; 1 omslag
      - Brieven van de fractieleiders van P.v.d.A, D'66 en PPR aan de koningin in verband met de teruggave door J.A.W. Burger van zijn formatieopdracht, afschriften., 1973; 205; 3 stukken
      - Stukken betreffende de informatiewerkzaamheden van A.A.M. van Agt en W. Albeda na het teruggeven door J.A.W. Burger van zijn formatieopdracht over de periode 9 april-23 april., 1973; 206; 1 omslag
      - Stukken betreffende de werkzaamheden van Burger en Ruppert als formateurs, met correspondentie met politieke leiders, perscommunique'`s en memo's en verslagen over de personele bezetting van het kabinet en de constituerende vergadering van het kabinet-Den Uyl., 1973; 207-208; 2 omslagen
        - 23 april-8 mei, 207
        - 10 mei-15 mei, 208
      - Regeringsverklaring van het door M. Ruppert en J.A.W. Burger geformeerde kabinet-Den Uyl, met bijlage., 1973; 209; 2 stukken
      - Vergelijkende overzichten van de programma's van verschillende politieke partijen, met bijlagen., 1973; 210; 1 omslag
      - Documentatie, grotendeels in kopievorm, betreffende de totstandkoming van het kabinet-Den Uyl., 1973; 211-214; 4 pakken
        - 31 januari-10 februari, 211
        - 12 februari-28 februari, 212
        - 1 maart-24 maart, 213
        - 26 maart-4 mei, 214
      - Artikelen in tijdschriften over J.A.W. Burger en de formatie van het kabinet Den Uyl., 1973; 215; 1 omslag
    - Voorzitter van de VARA (1949-1966), 1.2.11
      - Stukken betreffende de relatie tussen de Partij van de Arbeid en de VARA., 1951-1962; 216; 1 omslag
      - Stukken betreffende omroepkwesties, behandeld door het parlement., 1957-1965 en z.d.; 217; 1 omslag
      - Stukken betreffende uitzending van reclameboodschappen via de O.T.E.M., 1959; 218; 2 stukken
      - Tekst van het vonnis van een kort geding tussen enerzijds de omroepen en anderzijds de Explicator N.V., kopie., 1960; 219; 1 stuk
      - Aantekeningen van Burger ten behoeve van een radio- toespraak., 1965; 220; 1 omslag
      - Foto's van de gebouwen van de VARA., 1966, circa; 221; 1 omslag
      - Stukken betreffende het afscheid van Burger als voorzitter van de VARA., 1966; 222; 1 omslag